【裁判字號】    99,訴,2583
【裁判日期】    991007
【裁判案由】    違反藥事法
【裁判全文】
臺灣臺中地方法院刑事判決              99年度訴字第2583號
公  訴  人  臺灣臺中地方法院檢察署檢察官
被      告  甲○○
上列被告因違反藥事法案件，經檢察官提起公訴（99年度偵字第
10002號），本院合議庭裁定由受命法官獨任進行簡式審判程序
，判決如下：
    主    文
甲○○共同犯藥事法第八十三條第一項之販賣禁藥罪，處有期徒
刑陸月。
    犯罪事實及理由
一、甲○○前於民國93年間因違反藥事法案件，經臺灣臺中地方
    法院判處有期徒刑7月，緩刑3年確定（非累犯），猶不知悔
    改，明知未經衛生主管機關核准擅自輸入之藥品，係不得販
    賣之禁藥，竟與年籍不詳「黃先生」之成年男子，共同基於
    販賣禁藥牟利之犯意，於民國98年1月間某日，由「黃先生
    」交付如附表所列之禁藥一批予甲○○後，甲○○即自同年
    月間起，在其位於臺中市○○區○○路與太原路口路旁之跳
    蚤市場內攤位，販賣前揭禁藥予不特定人藉以牟利。嗣於99
    年4月16日上午9時50分許，為警會同臺中市衛生局人員至上
    開擺攤處查察禁藥，當場扣得如附表所示之禁藥一批。
二、前揭犯罪事實，業據被告坦承不諱，並有臺中市衛生局藥物
    化妝品檢查現場紀錄表、查獲現場位置圖、行政院衛生署食
    品藥物管理局檢驗報告書、照片在卷可稽，復有如附表所示
    之禁藥扣案足佐，堪認被告之自白與事實相符，事證明確，
    被告犯行堪予認定。
三、按在大陸地區產製藥品，事實上不能經由我國衛生主管機關
    核准，更無從予以監督管理。如有擅自輸入者，概視為藥事
    法所稱之偽藥，似非妥適。且「台灣地區與大陸地區人民關
    係條例」施行後，有關大陸地區產製藥品輸入或攜帶進入台
    灣地區，該條例第40條既有以進口論之明文，其未經核准擅
    自輸入者，自應認屬藥事法所稱之禁藥(最高法院82年度第4
    次刑事庭會議（二）參照)。核被告所為，係犯藥事法第83
    條第1項之販賣禁藥罪。被告與成年「黃先生」間有犯意之
    聯絡，行為之分擔，均為共同正犯。又按刑事法若干犯罪行
    為態樣，本質上原具有反覆、延續實行之特徵，立法時既予
    特別歸類，定為犯罪構成要件之行為要素，則行為人基於概
    括之犯意，在密切接近之一定時、地持續實行之複次行為，
    倘依社會通念，於客觀上認為符合一個反覆、延續性之行為
    觀念者，於刑法評價上，即應僅成立一罪。學理上所稱「集
    合犯」之職業性、營業性或收集性等具有重複特質之犯罪均
    屬之，例如經營、從事業務、收集、販賣、製造、散佈等行
    為概念者是（最高法院95年度台上字第1079號判決意旨參照
    ），被告係基於販賣禁藥從中以牟利之目的，而為多次販賣
    之犯罪行為，其客觀之「設攤販賣」行為本具有反覆性及延
    續性之營業犯罪性質，應屬「集合犯」而僅受「包括一罪」
    之法律上評價。爰審酌被告素行不佳，犯罪之動機、目的、
    手段，其於跳蚤市場內擺設攤位規模非鉅，犯罪所生之損害
    尚屬輕微，及其犯罪後坦承犯行之態度，又刑事審判之量刑
    ，固在於實現刑罰權之分配的正義，以契合人民之法律感情
    ，惟亦應考量矯正被告所需為刑事處遇之手段，本案被告不
    宜再為緩刑之宣告，惟審酌其犯罪情節，仍認或有依刑法第
    41條第3項執行之情等一切情狀，量處如主文所示之刑。又
    按藥事法第79條第1項規定「查獲之偽藥或禁藥，沒入銷燬
    之」，上開沒入銷燬規定，係列於藥事法第8章「稽查及取
    締」內，而非列於第9章之「罰則」，其性質應屬行政秩序
    罰，屬行政機關行政程序科罰之權限，法院自不得越權於判
    決內諭知沒入銷燬（92年度臺上字第2718號判決參照），是
    本案扣案如附表所示之禁藥，爰不諭知沒收，併此敘明。
據上論斷，應依刑事訴訟法第299條第1項前段、第273條之1第1
項，藥事法第83條第1項，刑法第11條前段、第28條，判決如主
文。
中    華    民    國    99    年    10    月    7     日
                     刑事第十八庭   法  官  郭書豪
以上正本證明與原本無異。
如不服本判決應於收受送達後10日內向本院提出上訴書狀，並應
敘述具體理由；其未敘述上訴理由者，應於上訴期間屆滿後20日
內向本院補提理由書（均須按他造當事人之人數附繕本）「切勿
逕送上級法院」。
中    華    民    國    99    年    10    月    11    日
                                    書記官  陳美虹
附錄論罪科刑實體法條文：
藥事法第83條：
明知為偽藥或禁藥，而販賣、供應、調劑、運送、寄藏、牙保、
轉讓或意圖販賣而陳列者，處7年以下有期徒刑，得併科新臺幣5
百萬元以下罰金。
犯前項之罪，因而致人於死者，處7年以上有期徒刑，致重傷者
，處3年以上12年以下有期徒刑。
因過失犯第1項之罪者，處2年以下有期徒刑、拘役或科新臺幣30
萬元以下罰金。
第1項之未遂犯罰之。
附表
┌──┬────┬─────┬────────────────┐
│編號│藥品名稱│數量      │成分                            │
├──┼────┼─────┼────────────────┤
│1   │三體牛鞭│3盒       │檢出Sildenafil西藥成分          │
│    │ 勃動力 │          │                                │
│    │膠囊）  │          │                                │
├──┼────┼─────┼────────────────┤
│2   │SPANISH │1瓶       │未檢出Benzocain，Cocain，Dibucai│
│    │FLY     │          │n，Lidocian，Procain，Tetracaine│
│    │        │          │及Yohimbine西藥成分             │
├──┼────┼─────┼────────────────┤
│3   │月荃增大│1粒       │檢出Sildenafil西藥成分          │
│    │丸      │          │                                │
├──┼────┼─────┼────────────────┤
│4   │藏秘回春│1盒       │檢出Sildenafil西藥成分          │
│    │丸      │          │                                │
├──┼────┼─────┼────────────────┤
│5   │秘藏三鞭│1盒       │檢出Sildenafil西藥成分          │
│    │室      │          │                                │
├──┼────┼─────┼────────────────┤
│6   │大老二  │2罐       │檢出Sildenafil西藥成分          │
├──┼────┼─────┼────────────────┤
│7   │虎虎生威│13盒      │檢出Sildenafil西藥成分          │
├──┼────┼─────┼────────────────┤
│8   │牛哥    │16粒      │檢出Sildenafil西藥成分          │
├──┼────┼─────┼────────────────┤
│9   │金功夫  │5粒       │檢出Sildenafil西藥成分          │
├──┼────┼─────┼────────────────┤
│10  │GERMANY │2瓶       │未檢出Estradiol，Ethinylestradio│
│    │SEX     │          │l，Metronidazole，Progesterone西│
│    │DROPS   │          │藥成分                          │
├──┼────┼─────┼────────────────┤
│11  │一炮到天│1盒       │檢出Sildenafil西藥成分          │
│    │亮      │          │                                │
├──┼────┼─────┼────────────────┤
│12  │極品狼1 │1盒（6粒）│檢出Sildenafil西藥成分          │
│    │號      │          │                                │
├──┼────┼─────┼────────────────┤
│13  │連戰七天│1盒（6粒）│檢出Sildenafil及Tramadol西藥成分│
└──┴────┴─────┴────────────────┘

司法院資訊處製作；財團法人民間司法改革基金會備份。
